Nestor Paul Llangue Sayre

Full Stack Web Developer

llanguepol@gmail.com | +51 925126917

LinkedIn | GitHub

Desarrollador web Full-Stack e ingeniero electrónico apasionado por la tecnología y con experiencia de 3 años en automatización industrial. Domino las tecnologías JavaScript, Ruby on Rails y frameworks como Express, React y Next.js. Con enfoque en la calidad de código y la usabilidad. Además, soy un líder colaborativo y me desempeño bien en equipos multidisciplinarios.

HABILIDADES TÉCNICAS

- Lenguajes de programación: JavaScript y Ruby.
- Frameworks y bibliotecas: Ruby on Rails, Express, React y Next.js.
- Tecnologías web: HTML y CSS.
- Base de datos: PostgreSQL y MongoDB.
- Control de versiones: Git y GitHub.
- Pruebas y Automatización: Testing library, Jest y Cypress.
- Herramientas de diseño: Figma.

EXPERIENCIA

Interrupción de carrera, transición y finalización de Full-Stack developer

Jul, 2022 - presente | Lima

- Múltiples trabajos de medio tiempo de desarrollo de páginas web y API's y búsqueda continua de trabajo.
- Culminé la carrera de Full-Stack developer tiempo completo en el bootcamp Codeable.la.

Polindustria S.A. Ene 2020 - Jun 2022 | Lima

Empresa de automatización, Departamento de electricidad - programador industrial

- Automatice máquinas industriales para línea de producción del sector alimenticio, colaborando con un equipo de ingenieros.
- Lideré un equipo de cinco personas en instalaciones eléctricas, sensores y elaboración de múltiples tableros eléctricos, logrando un aumento de 15% en la producción.

Mine sense 4 miners Jul 2019 - Dic 2019 | Lima

Empresa de desarrollo de tecnología para equipos de mina - soporte técnico

- Actualización de Kernel y de Android en dispositivos, realizando pruebas exhaustivas de configuración de pantallas táctiles, altavoces, botones y memorias para garantizar un correcto funcionamiento.
- Optimización de tiempo de pruebas para detectar fallas en los equipos que retornan de campo (mina) al taller.

PROYECTOS DESTACADOS

- **Get That Home:** Desarrollo de un proyecto Full-Stack para adquirir o rentar un predio, contando con dos perfiles Home seeker y LandLord. Se desarrolló con Ruby on Rails en el lado de Backend y React en el lado de Frontend.
- **Eatable filter:** Creación de una aplicación web simple pero con el potencial de buscar platos de todo el mundo y agregar como favoritos, se puede hacer filtros por nombres, precios y categorías. Los datos se obtienen de una API externa. Se desarrolló con tecnología Javascript y la librería React.
- CLIvia generator: Aplicación simple para generar preguntas aleatorias de cultura general consumidas desde una API externa. El objetivo es que el usuario responda la mayor cantidad de preguntas correctas, obteniendo puntos por cada respuesta correcta. Utilizando Ruby.

EDUCACIÓN

Codeable(www.codeable.la), Lima, Perú

Nov 2022 - May 2023

Programa intensivo de educación en desarrollo web Full-Stack(tiempo completo, 6 meses).

Instituto superior tecnológico TECSUP, Lima, Perú.

Bachiller en ingeniería electrónica y automatización.

2016 - 2019

INFORMACIÓN ADICIONAL

- Idiomas: Aimara(nativo), Español(fluido) y Inglés(intermedio).
- Miembro de Ruby Perú, una comunidad de programadores en Perú.